【裁判字號】    99,上訴,3239
【裁判日期】    990924
【裁判案由】    毒品危害防制條例
【裁判全文】
臺灣高等法院刑事判決                99年度上訴字第3239號
上  訴  人
即  被  告  甲○○
上列上訴人即被告因違反毒品危害防制條例案件，不服臺灣士林
地方法院99年度審訴字第577號，中華民國99年8月11日第一審判
決（起訴案號：臺灣士林地方法院檢察署99年度毒偵字第672 號
、第1183號），提起上訴，本院判決如下：
    主  文
上訴駁回。
    理  由
一、按不服地方法院之第一審判決而上訴者，應向管轄第二審之
    高等法院為之；上訴書狀應敘述具體理由；上訴書狀未敘述
    上訴理由者，應於上訴期間屆滿後20日內補提理由書於原審
    法院。逾期未補提者，原審法院應定期間先命補正，刑事訴
    訟法第361條第1項、第2項、第3項分別定有明文。又第二審
    法院認為上訴書狀未敘述理由，或上訴有第362 條前段之情
    形者，應以判決駁回之，同法第367 條前段亦有明文規定。
    而所謂上訴之具體理由，必係依卷內既有訴訟資料或提出新
    事證，指摘或表明第一審判決有何採證認事、用法或量刑等
    足以影響判決本旨之不當或違法，而構成應予撤銷之具體事
    由，始足當之；倘僅泛言原判決認定事實錯誤、違背法令、
    量刑失之過重或輕縱，而未依上揭意旨指出具體事由，或形
    式上雖已指出具體事由，然該事由縱使屬實，亦不足以認為
    原判決有何不當或違法者，皆難謂係具體事由，俾與第二審
    上訴制度在請求第二審法院撤銷、變更第一審不當或違法之
    判決，以實現個案救濟及節制濫行上訴之立法目的相契合（
    最高法院97年度台上字第892 號判決參照）。是倘上訴人之
    上訴書狀雖敘述上訴理由，惟並未具體敘述第一審判決有何
    不當或違法情形，即與未敘述具體理由無異，所為上訴，即
    非適法。
二、查本件上訴人即被告甲○○因涉犯毒品危害防制條例第10條
    第1項之施用第一級毒品罪（2罪）；同條第2 項之施用第二
    級毒品罪（1罪），經原審判處應執行有期徒刑1 年7月。被
    告不服原審判決，於民國（下同）99年8 月25日提起第二審
    上訴，上訴理由略以：被告家中仍有罹病之母親需被告照料
    ，請法院能准以美沙冬替代療法代替徒刑之執行云云。然被
    告上訴意旨就原判決認定事實、適用法律及量刑等事項有何
    不當或違法之處，並未具體指摘，已非屬上訴第二審之具體
    理由。且依毒品危害防制條例第21條規定，限於在犯罪未發
    覺前，自動向行政院衛生署指定之醫療機構請求治療，而於
    治療中經查獲之被告，始可由檢察官為不起訴之處分；同條
    例第24條亦規定檢察官可為附命完成戒癮治療之緩起訴處分
    ，本案被告並非於犯罪未發覺前自動赴指定之醫療機構進行
    美沙冬替代療法治療，且是否接受該治療，於法尚非法院所
    得審酌，況本件業經檢察官提起公訴，自與前揭規定不符，
    是被告上訴所陳，尚無依據。從而，被告上訴以家有罹病母
    親需照顧，請求以美沙冬替代療法代替執行云云，未能具體
    指摘原判決於認定事實，適用法律及量刑等項有何違法或不
    當，揆諸上揭意旨，本件上訴顯不合法定程式，應予駁回，
    並不經言詞辯論為之。
據上論斷，應依刑事訴訟法第367條前段、第372條，判決如主文
。
中    華    民    國    99    年     9      月  24    日
                  刑事第三庭  審判長法  官  陳博志
                                    法  官  陳德民
                                    法  官  劉興浪
以上正本證明與原本無異。
施用第一級毒品部分如不服本判決，應於收受送達後10日內向本
院提出上訴書狀，其未敘述上訴之理由者並得於提起上訴後10日
內向本院補提理由書（均須按他造當事人之人數附繕本）「切勿
逕送上級法院」。
施用第二級毒品部分不得上訴。
                                    書記官  王詩涵
中    華    民    國    99    年    9     月    27    日

司法院資訊處製作；財團法人民間司法改革基金會備份。
